【裁判字號】    89,易緝,23
【裁判日期】    890829
【裁判案由】    竊盜
【裁判全文】
臺灣彰化地方法院刑事判決                          八十九年度易緝字第二三號
    公  訴  人  臺灣彰化地方法院檢察署檢察官
    被      告  丙○○
右列被告因竊盜案件，經檢察官提起公訴（八十七年度偵字第一０三三七號），本院
判決如左：
        主       文
丙○○無罪。
        理       由
一、本件公訴意旨略以：被告丙○○與甲○○（業經判處有期徒刑八月確定）及綽號
    「 阿文」之不詳姓名成年男子，三人共同基於意圖為自己不法所有之概括犯意
    ：（一）於八十七年十一月三日下午六時許，共同攜帶渠等所有足以為兇器之大
    型油壓剪刀、螺絲起子、板手、鉗子等工具在台中縣烏日鄉○○路四八０號前，
    竊取丁○○所有車牌ＮＩ─五一八二號自用小客車乙輛，得手後改懸掛ＮＦ─０
    九五五號已註銷之車牌後共同使用。（二）同年月十一日凌晨三時許，三人駕駛
    上開竊得之汽車，在彰化市○○街一七二號前，又共同持活動扳手撬開乙○○所
    有之車牌ＯＭ－七六七六號自用小客車車門著手竊盜時，為警當場發現後共同駕
    車逃逸而未得手，經警追逐至彰化縣秀水鄉○○路四八三巷二十八號前逮獲甲○
    ○，並扣得大型油壓剪刀一支、螺絲起子五支、活動扳手一支、六角扳手一支、
    開口扳手二支、鉗子一支及汽車鑰匙三支，被告丙○○及「阿文」則乘機逃逸，
    因認被告丙○○涉有刑法第三百二十一條第一項第三、四款之加重竊盜罪嫌。
二、按共同被告所為不利於己之供述，固得採為其他共同被告犯罪之證據，惟此項不
    利之供述，依刑事訴訟法第一百五十六條第二項之規定，仍應調查其他必要之證
    據，以察其是否與事實相符，自難專憑此項供述，為其他共同被告犯罪事實之認
    定，此最高法院著有三十一年上字第二四二三號判例可稽。訊據被告丙○○堅決
    否認有與同案被告甲○○共同竊取前揭自用小客車之犯行，辯稱：我並未與甲○
    ○及綽號「阿文」之人共同竊取前揭車輛，我與甲○○並不熟，可能因甲○○為
    警查獲時身上有我有留給他的名片，所以才會說我與他一起行竊等語。經查，共
    同被告甲○○於警訊及偵查中固均供稱與被告丙○○於八十七年十一月十一日共
    同竊取車號０Ｍ─七六七六號自用小客車，至於車號ＮＩ─五一八二號自用小客
    車係被告丙○○在開，該車應該是被告丙○○偷的等語，惟被告甲○○於本院八
    十八年度易字第九二五號竊案本院審理時即稱：我因在警訊中會害怕才亂說丙
    ○○與我一起行竊，在偵查中我只說丙○○他們二人都未再來找我，事實上為警
    查獲當天丙○○並未與我在一起，八十七年十一月十一日係「阿籠」開車偕同「
    阿文」來找我，說要到彰化，我即上車，後來遇到警察，「阿籠」、「阿文」逃
    跑，我也跟著跑等語；嗣後共同被告甲○○於本院八十九年六月十三日訊問時亦
    供稱：八十七年十一月十一日我並沒有與丙○○去偷車，我是與「阿文」及「阿
    隆」的人去偷車，我在警局時亦這樣說，但警員在我的皮包內搜到丙○○的名片
    ，從電腦叫了很多「丙○○」的人的資料出來，後來警員有拿口卡片給我，我說
    他是丙○○，但我沒有說他有偷，他要我到法院再告訴法官就好了等語，是以本
    件共同被告甲○○於警、偵訊及本院訊問時前後供述顯不一致，即難遽予以採信
    ，而本件公訴人認被告丙○○涉有竊盜罪嫌係以共同被告甲○○之供述為其唯一
    之證據，此外並無其他證據足證被告丙○○有與甲○○共同竊取前揭自用小客車
    之行為，被告丙○○犯罪不能證明，依前揭說明，自應為其無罪之諭知。
據上論斷，應依刑事訴訟法第三百零一條第一項，判決如主文。
本案經檢察官林映姿到庭執行職務。
中      華      民      國    八十九    年      八      月    二十九    日
                                台灣彰化地方法院刑事第二庭
                                    法      官  石  馨  文
右正本證明與原本無異。
如不服本判決，應於判決送達後十日內，向本院提出上訴狀( 須附繕本 )。
告訴人或被害人對於判決如有不服具備理由請求檢察官上訴者，其上訴期間之計算係
以檢察官收受判決正本之日期為準。
                                    法院書記官  王  振  州
中      華      民      國    八十九    年      九      月      四      日


司法院資訊處製作；財團法人民間司法改革基金會備份。
